【裁判字號】    90,易,2042
【裁判日期】    900724
【裁判案由】    恐嚇等
【裁判全文】
臺灣高雄地方法院刑事判決                          九十年度易字第二四二號
    公  訴  人  臺灣高雄地方法院檢察署檢察官
    被      告  甲○○
    指定辯護人  本院公設辯護人丁○○
右列被告因恐嚇等案件，經檢察官提起公訴（九十年度偵字第六七五六號、九十年度
偵緝字四九二號），本院判決如左：
    主  文
甲○○放火燒燬現供人使用之住宅，未遂，累犯，處有期徒刑肆年。扣按之汽油玻璃
瓶碎片壹包沒收。
    事  實
一、甲○○於民國八十四年間，因違反麻醉藥品管理案件，經臺灣高雄地方法院判決
    有期徒刑二月確定，而於八十五年三月十日執行完畢。仍不知謹慎從事，其與丙○○原係男女朋友關係，嗣因雙方感情不睦分手，甲○○竟基於恐嚇之概括犯意
    ，自八十九年十月間起至九十年一月二十一日止，接連十餘次，均在凌晨一時許
    打電話至丙○○家中，恐嚇丙○○及其家人稱：「如不與他在一起，要放火燒她
    全家，跟他一起配。」等語，嗣基於傷害之犯意，於九十年一月十二日下午五時
    許，至丙○○位於高雄市○○區○○路一００號「小太陽幼稚園」之工作地點，
    尾隨丙○○下班後，至宏平路與沿海路口，因丙○○紅燈停車，甲○○即下車毆
    打丙○○之頭部，經路人勸阻後停手，復繼續尾隨至中山四路與高速公路北上機
    車道入口處，超前攔下丙○○，拉扯丙○○之頭髮並予以毆打（傷害部分業經撤
    回告訴），後因傷害之事欲與丙○○之家人商談和解之事，惟因故未能談成，甲○○乃復進而基於燒毀他人住宅之犯意，於九十年一月二十一日下午七時許，持
    一內裝有汽油，瓶口塞有布條之維士比玻璃瓶，至高雄縣鳳山市○○○路六四巷
    九七弄八號丙○○之住宅，於點燃玻璃瓶上之布條後，擲向上開住宅，該玻璃瓶
    於撞破窗戶上之玻璃後隨之破裂，惟幸未引燃瓶內汽油，嗣經乙○○發現後報警
    當場查獲，並扣得玻璃瓶碎片。
二、案經丙○○及乙○○訴請高雄市政府警察局小港分局、高雄縣警察局鳳山分局報
    請臺灣高雄地方法院檢察署檢察官偵查起訴。
    理  由
一、訊據被告固坦承有打電話、毆打告訴人丙○○及丟擲汽油玻璃瓶之行為，惟否認
    有恐嚇及放火之犯行，辯稱：並未以電話恐嚇丙○○及其家人，且並無縱火之意
    圖云云。惟查：右揭有以電話恐嚇告訴人丙○○及其家人稱：「如不與他在一起
    ，要放火燒她全家」等語，之後更因商談傷害和解一事未成，乃持裝有汽油之玻
    璃瓶，於點燃布條後丟擲至丙○○之住宅等事實，業據被告於警訊、偵訊及本院
    調查時坦承不諱（見九十年一月二十一日警訊筆錄、九十年五月十七日偵訊筆錄
    、本院九十年六月二十七日訊問筆錄），核與告訴人丙○○、乙○○分別於警、
    偵訊時所指訴：「甲○○不但打我成傷，而且對我言詞恐嚇要脅，揚言不跟他在
    一起，就要潑我硫酸，放火燒我等，與我同歸於盡。」「他第二次返回時是二十
    一日下午七時回到我的住處，並攜帶一瓶酒瓶內裝有汽油往我家的窗戶丟碰一聲
    ，玻璃破了大洞。」「「甲○○揚言要向我女兒丙○○潑硫酸及放火燒死等言語
    ，均是打電話到我家，大部分都是我接的電話，幾次是我女兒丙○○接到的，因
    為那時害怕，我女兒已很少接電話。」「我是聽見爆炸聲，出外查看，郭某正騎
    機車要走，我在十分鐘前見被告手持一玻璃瓶，內裝有液體，十分鐘後就聽見爆
    炸聲，鄰居也有一位陳先生前來查看，也有聽見被告自承是他丟的。」「九十年
    一月十二日下午五點傷害我，但前一、二個月都用打電話方式說，如我不與他在
    一起，要燒我全家，殺我全家，跟我一起配，這一、二個月打了十次左右。」「
    自八十九年十月底，都在凌晨一點左右打電話向我說，他付出感情很多，如我女
    兒不與他在一起，就要同歸於盡。」等情節相符（見九十年一月十三日、二十一
    日、三月二十七日警訊筆錄、九十年三月七日、五月十五日偵訊筆錄），並有證
    人劉韋志即現場處理警員於偵訊時證述：「我到現場時，發現被告站在陳女家門
    口，鄰居指認是被告所為，被告亦坦承，我就帶他回警局。」「玻璃碎裂在地上
    ，布條有燃燒過。」等語屬實（見九十年五月十七日偵訊筆錄），且有現場照片
    三張、玻璃碎片可資佐證，是被告於本院審理時翻異前詞，顯係卸責之詞，不足
    採信。故本案犯罪事證明確，被告犯行洵堪認定。
二、核被告所為係犯刑法第三百零五條之恐嚇危害安全罪、第一百七十三條第三項、
    第一項之放火未遂罪。被告先後接連撥打十餘通電話恐嚇丙○○與其家人，時間
    緊接，方法相同，犯罪構成要件相同，顯係基於概括之犯意為之，為連續犯，應
    依刑法第五十六條之規定，以一罪論。又被告於持內裝有汽油，瓶口塞有布條之
    玻璃瓶後，前往告訴人丙○○之住宅，並於點燃布條後，擲向該住宅，顯已著手
    於放火行為之實施，惟未生燒毀之結果，為未遂犯，爰依刑法第二十六條前段之
    規定，減輕其刑。再被告所犯恐嚇罪與放火未遂罪間，具有方法與目的之牽連關
    係，應依刑法第五十五條規定，從一重之放火未遂罪處斷。另被告前於八十四年
    間，因違反麻醉藥品管理案件，經臺灣高雄地方法院判決有期徒刑二月確定，而
    於八十五年三月十日執行完畢，此有臺灣高等法院被告全國前案紀錄表一份在卷
    可稽，其於五年內再犯本件有期徒刑以上之罪，為累犯，依刑法第四十七條之規
    定，就所犯放火燒燬現供人使用之住宅未遂罪之有期徒刑部分加重其刑，併依同
    法第七十一條第一項之規定，先加後減之，至本罪最重本刑無期徒刑部分，依刑
    法第六十五條第一項之規定，不得加重，併此敘明。爰審酌被告僅因感情細故，
    即於他人之住宅丟擲汽油瓶，非惟可能造成居住於其內人員之死傷，亦有可能因
    而延燒而造成嚴重損害，危害社會安全甚鉅，本不宜從輕量刑，惟念及其係因與
    女友感情生變，在一時激憤方犯下本件犯行，犯後又坦承部分犯行、態度尚可等
    一切情狀，量處如主文所示之刑，以為懲儆。至扣案之汽油玻璃瓶碎片一包，係
    被告所有供犯本罪所用之物，業據被告供明在卷，爰依刑法第三十八條第一項第
    二款之規定，宣告沒收。
據上論斷，應依刑事訴訟法第二百九十九條第一項前段，刑法第五十六條、第一百七
十三條第三項、第一項、第三百零五條、第五十五條、第二十六條前段、第四十七條
、第三十八條第一項第二款，判決如主文。
本案經檢察官李宛凌到庭執行職務。
中      華      民      國      九十    年      七      月    二十四    日
                            臺灣高雄地方法院刑事第四庭
                                法  官  楊  國  祥
右為正本，係照原本作成，證明與原本無異。
如不服本判決，應於送達後十日內，向本院提出上訴狀。
                                書記官  陳  怡  真
中    華    民    國      九十        年      七      月    二十四    日
附錄本案論罪科刑法條全文
中華民國刑法第一百七十三條
 (放火或失火燒燬現住建築物及交通工具罪)
放火燒燬現供人使用之住宅或現有人所在之建築物、礦坑、火車、電車或
其他供水、陸、空公眾運輸之舟、車、航空機者，處無期徒刑或七年以上
有期徒刑。
失火燒燬前項之物者，處一年以下有期徒刑、拘役或五百元以下罰金。
第一項之未遂犯罰之。
預備犯第一項之罪者，處一年以下有期徒刑、拘役或三百元以下罰金。


司法院資訊處製作；財團法人民間司法改革基金會備份。
